【裁判字號】    90,易,1172
【裁判日期】    900703
【裁判案由】    傷害
【裁判全文】
臺灣高雄地方法院刑事判決                          九十年度易字第一一七二號
    公  訴  人  臺灣高雄地方法院檢察署檢察官
    被      告  甲○○
右列被告因傷害案件，經檢察官提起公訴（九十年度偵字第二一一四號），本院判決
如左：
    主  文
甲○○傷害人之身體，處拘役伍拾日，如易科罰金，以參佰元折算壹日。
    事  實
一、甲○○於民國八十九年十二月九日十五時三十分許，在高雄縣茄萣鄉○○村○○
    路七巷八弄八號鄰居乙○○○住處，因不滿乙○○○未打掃住處環境，進而發生
    口角，竟基於傷害之犯意，持其所有已毀壞木椅之椅腳毆打乙○○○，致乙○○
    ○受有左尺骨撓骨遠端骨折之傷害。
二、案經乙○○○訴由高雄縣警察局湖內分局報請臺灣高雄地方法院檢察署檢察官偵
    查起訴。
    理  由
一、訊據被告固坦承於右揭時、地，因告訴人住家環境不潔，要求告訴人予以打掃，
    進而與之發生口角等事實不諱，惟矢口否認有何傷害告訴人之犯行，辯稱：事後
    告訴人至伊住處挑釁，伊因氣不過方持木椅腳嚇阻告訴人不要亂講話，告訴人乃
    將木椅腳搶走，後再由伊取回，告訴人即返回住處，伊未毆打告訴人等語。經查
    ：
  (一)告訴人迭於警、偵訊及本院審理中指訴：因被告不滿我住家環境都不打掃乾淨，
    就持木棍打我的左手等語明確（參警卷第三頁、偵查卷第十頁、本院九十年四月
    十九日審判筆錄），核與被告前開陳述因告訴人住家環境髒亂，要求告訴人打掃
    乃與告訴人發生爭執等情相符，則被告與告訴人間因告訴人住家環境清潔問題，
    二人發生口角之事實，應可認定。
  (二)再查告訴人確因受左尺骨撓骨遠端骨折傷害，於八十九年十二月九日至醫院就診
    一情，有奇美醫學中心診斷證明書一紙附卷可參（參警卷第四頁）。而參諸被告
    於警訊、本院審理時已供承伊當時確係持已毀壞木椅之椅腳嚇阻告訴人，告訴人
    欲將椅腳搶走，二人均未放手等語（參警卷第二頁、本院九十年四月十九日審判
    筆錄）。足認被告當時確曾持木椅腳接觸告訴人之身體，而參以告訴人當時確受
    有前述傷害，則被告與告訴人因環境打掃發生口角後，基於傷害之故意，持木椅
    腳毆打告訴人，致告訴人受有左尺骨撓骨遠端骨折傷害之犯行，應可認定，故被
告上開辯解，顯係事後卸責之詞，不足採信。
二、核被告所為，係犯刑法第二百七十七條第一項傷害罪。爰審酌被告僅因不滿告訴
    人未清掃其住處環境，進與告訴人發生爭執，憤而毆傷告訴人，致告訴人所受傷
    情非輕，復於犯後飾詞否認，尚無悔意等一切情狀，量處如主文所示之刑，及諭
    知易科罰金之折算標準。再按修正前刑法第四十一條易科罰金之折算標準，業經
    總統於九十年一月十日公布為現行刑法第四十一條第一項，並於同年月十二日生
    效，依刑法第二條第一項前段從新從輕原則，應依修正後刑法第四十一條第一項
    前段之規定對於被告最為有利。末查，被告雖持其所有已毀壞之木椅腳毆打告訴
    人，因該木椅腳並未扣案，為免日後執行之困難，爰不予宣告沒收，併此敘明。
三、據上論斷，應依刑事訴訟法第二百九十九條第一項前段、刑法第二條第一項前段
    、第二百七十七條第一項、第四十一條第一項前段、罰金罰鍰提高標準條例第一
    條前段、第二條，判決如主文。
中      華      民      國    九十      年      七      月      三      日
                                      臺灣高雄地方法院刑事第四庭
                                          法  官  張 維 君
右正本證明與原本無異。
如不服本判決，應於判決送達後十日內，向本院提出上訴狀。
                                          書 記 官  趙 美 玲
中    華    民    國      九十      年      七      月      三      日
附錄本判決論罪科刑法條全文
中華民國刑法第二百七十七條第一項(普通傷害罪)：
傷害人之身體或健康者，處三年以下有期徒刑、拘役或一千元以下罰金。


司法院資訊處製作；財團法人民間司法改革基金會備份。
